最　高　行　政　法　院　裁　定　　　　　　　　　　九十三年度裁字第八三九號
　　抗　告　人　維昌營造有限公司
　　代　表　人　甲○○
右抗告人因與相對人嘉義市政府間採購事件，對於中華民國九十二年三月二十八日高
雄高等行政法院九十一年度訴字第六九○號裁定提起抗告，本院裁定如左︰
　　主  文
原裁定廢棄。
　　理  由
一、本件抗告意旨略謂：抗告人遭相對人依政府採購法第一百零一條規定，通知將予
    以停權處分，應屬行政範疇，為公法爭議。抗告人不服申訴，經審議判斷，依同
    法第八十三條規定，視同訴願。抗告人提起行政訴訟，原裁定認爭議屬私權性質
    ，起訴不合法而諭知駁回，實屬違法等語。
二、查原裁定係以：抗告人承攬相對人招標採購之道路工程，經相對人認有轉包情形
    ，違反政府採購法第六十五條之規定，依政府採購法第一百零一條規定，以九十
    年十月三十日九十府工土字第九二八七六號函，通知抗告人該事實及理由，並附
    記如未提出異議者，將刊登政府採購公報。抗告人提出異議，經相對人以九十一
    年一月三十一日府工土字第○九一○○一○三三二號函復維持處理結果。抗告人
    向行政院公共工程委員會提出申訴，經該會審議判斷申訴駁回。其間爭議，乃訂
    約後因履約所生，屬私權爭議，參考最高行政法院九十一年裁字第二三八號裁定
    ，不得就此爭執循行政爭訟程序以謀救濟。抗告人循序提起撤銷訴訟，行政法院
    對之無審判權限，起訴為不合法等情，因而諭知駁回抗告人之訴。
三、按政府辦理工程採購招標案，通知廠商將列為不良廠商於政府採購公報，係行政
    機關依政府採購法第一百零一條規定所為處分，屬公法事件，受訴法院應為實體
    判決。此為本院最近之法律見解（參考本院九十三年二月二十七日九十三年二月
    份庭長法官聯席會議決議）。查抗告人與相對人間雖已成立工程承攬契約關係，
    並因有無轉包之履行契約事實發生爭執，但相對人上開函復，將限制抗告人於一
    定期間參與政府採購投標或決標資格，實非基於上開承攬契約當事人之地位所為
    ，而係行使公權力之決定，為行政處分。抗告人提出申訴，經行政院公共工程委
    員會審議判斷申訴駁回。該審議判斷依政府採購法第八十三條規定，視同訴願。
    抗告人進而提起撤銷訴訟，如無其他起訴不合法事由，參考上述說明，應為實體
    判決。原裁定於本院上開決議前，依本院舊見解認事件非行政法院權限，以起訴
    不合法而駁回，既經抗告前來，應認抗告為有理由而廢棄原裁定，發回原法院更
    為審理。
四、依行政訴訟法第二百七十二條、民事訴訟法第四百九十二條，裁定如主文。
中　　華　　民　　國　　九十三　　　年　　　七　　　　月　　　九　　　　日
                    最 高 行 政 法 院  第 一 庭
                                審 判 長 法  官　　　黃　綠　星
                                         法  官      林  茂  權
                                         法  官　　　蔡　進　田
                                         法  官　　　黃　璽　君
                                         法  官　　　廖　宏　明
右  正  本  證  明  與  原  本  無  異
　　　　　　　　　　　　　　　　　　　　 法院書記官　邱  彰  德
中　　華　　民　　國　　九十三　　　年　　　七　　　　月　　　九　　　　日
